臺灣板橋地方法院刑事判決　　　　　　100年度金簡上字第1號
上　訴　人　李元森
（即被告）
上列上訴人即被告違反期貨交易法案件，不服本院100 年度金簡
字第2 號中華民國100 年6 月24日第1 審刑事簡易判決（原起訴
案號：99年度調偵字第82號即97年度偵字第11294 號，本院原審
原案號：，被告自白經原審改依刑事簡易判決處刑程序審理），
管轄第2 審之本院合議庭判決如下：
    主  文
上訴駁回。
    事實及理由
一、證據能力部分：
(一)、被告於警詢、偵查及原審、本院所為供述，並非出於強暴、
    脅迫、利誘、詐欺、疲勞訊問、違法羈押或其他不正之方法
    所得，為被告所不爭，依刑事訴訟法第156 條第1 項規定，
    其所述與事實相符者，得為證據。
(二)、按被告以外之人於審判外之言詞或書面陳述，除法律有規定
    者外，不得作為證據；又被告以外之人於審判外之陳述，雖
    不符合同法第159 條之1 至第159 條之4 之規定，但經當事
    人於審判程序同意作為證據，法院審酌該言詞陳述或書面陳
    述作成時之情況，認為適當者，亦得為證據。當事人、代理
    人或辯護人於法院調查證據時，知有第159 條第1 項不得為
    證據之情形，而未於言詞辯論終結前聲明異議者，視為有前
    項之同意，刑事訴訟法第159 條第1 項及第159 條之5 分別
    定有明文。本判決所引用之被告以外之人於審判外之陳述（
    包含書面陳述），雖屬傳聞證據，惟當事人於本院程序均未
    為異議之提出，本院審酌上開證據資料製作時之情況，尚無
    違法不當及證明力明顯過低之瑕疵，亦認為以之作為證據應
    屬適當，爰依刑事訴訟法第159 條之5 規定，認該等證據均
    有證據能力。
二、本案經本院審理結果，認第1 審以上訴人（即被告）所為係
    犯期貨交易法第112 條第5 款未經許可，擅自經營期貨顧問
    事業罪，原審以被告罪證明確，援引刑事訴訟法第449 條第
    2 項、第3 項、第454 條第2 項，期貨交易法第112 條第5
    款，刑法第11條前段，判處被告有期徒刑3 月，其認事用法
    均無違誤，量刑亦屬適當，應予維持，並引用如附件第1 審
    刑事簡易判決記載之事實、證據及理由。
三、上訴人即被告上訴意旨略以：伊收受判決書後，即刻積極的
    與告訴人取得聯繫，並同時進行和解協商，今已得告訴人之
    原諒，也同意進行和解（和解書另補）【本院按：此情並非
    實在】，伊為單親家庭，小孩尚就學，若入監服刑。家中小
    孩將頓失經濟依據課業亦恐中斷，家庭亦將支離破碎，請予
    被告一次犯錯自新之機會，重新改判緩刑等【見被告上訴狀
    所載】；於本院審理時則陳稱略以：我有請教過律師，他說
    我的情形根本沒有辦法上訴，我沒有理由上訴了，我還是堅
    持上訴；（對檢察官起訴及原審判決認定之犯罪事實有何意
    見？）沒有什麼好答辯的，只懇求法官能夠從輕量刑等（見
    本院100 年8 月16日審理筆錄）。
四、按法院於有罪判決中，究應如何量處罪刑，均為實體法賦予
    審理法院刑罰之裁量權事項，法院行使此項裁量權，自得依
    據個案情節，參諸刑法第57條所定各款犯罪情狀之規定，於
    該法定刑度範圍內，基於合義務性之裁量，量處被告罪刑。
    質言之，法院為此量刑之裁量權時，除不得逾越法定刑或法
    定要件外，尚應符合法規範之體系及目的，遵守一般有效之
    經驗及論理法則等法原則，亦即應兼顧裁量之外部及內部性
    ，如非顯然有裁量逾越或裁量濫用之違法情事，自不得任意
    指摘為違法。關於量刑之裁量權，乃憲法所保障法官獨立審
    判之核心，法院行使此項裁量權，固非得以任意或自由為之
    ，仍應受一般法律原理原則之拘束，即須符合法律授權之目
    的、法律秩序之理念、國民法律感情及一般合法有效之慣例
    等規範，尤其應遵守比例原則及平等原則之意旨，否則即可
    能構成裁量濫用之違法，然反之即為，如非有裁量逾越或裁
    量濫用之明顯違法情事，自不得擅加指摘其違法或不當，即
    使上級法院對下級法院裁量權之審查，亦應同此標準，此不
    僅在保障法官不受任何制度外之不當干涉，更保障法官不受
    制度內的異質干涉，此方符憲法第80條所宣示獨立審判之真
    義。本院審理結果認為，原審已審酌各該情狀與被告所犯罪
    刑狀況，對被告予以論罪科刑，其認事用法既無違誤，處刑
    亦在法定刑範圍之內，無任何違法情事，被告上訴謂以從輕
    量刑，卻未能明指其足認為得為從輕之合理依據安在，原審
    量以被告如上刑度，事實上核符前述憲法比例原則及平等原
    則之要求無誤，其刑罰裁量權之行使要無違失之處；另被告
    上訴為求與被害人和解一節，然本案自97年迄今，均未見被
    告有任何積極性作為，於偵查中亦經檢察官安排調解過程亦
    未見獲致任何結論，於本院審理中復因拒不到案經發佈通緝
    方始到案；而本件被害人林厚樟復陳明以：被告從偵查庭到
    現在都說要和解，於檢察官調查庭上承諾和解條件，均藉故
    完全不支付和解金，都沒有拿出一毛錢，足見未見悔意等語
    （見本院100 年8 月16日庭提書狀暨審判筆錄）；再者，被
    告於原審程序中求為得以為易服社會勞動，其後原審於法定
    刑度上為得易服社會勞動之刑度說明（詳見原審100 年2 月
    11日準備程序筆錄暨原審判決書內容說明）；於本件上訴則
    又求予為緩刑宣告等情為深層次綜合觀察分析可悉，被告之
    為提起本件上訴，顯然在於拖延訴訟確定，並試圖獲取對其
    最大利益之公約數，甚明，核與得為緩刑宣告之實質要件不
    見吻合。據上，本案上訴既無理由，原判決又無任何違法或
    不當之處，依法應予駁回。
據上論斷，應依刑事訴訟法第455 條之1 第1 項、第3 項、第36
8 條、第373 條，判決如主文。
本案經檢察官黃致中到庭執行職務。
中    華    民    國   100    年    8     月    23    日
                  刑事第2 庭審判長法  官  王屏夏
                                  法  官  曹惠玲
                                  法  官  黎錦福
上列正本證明與原本無異。
不得上訴。
                                  書記官  蔡麗春
中    華    民    國   100    年    8     月    23    日
附錄本案論罪科刑法條全文：
期貨交易法第112條
有下列情事之一者，處7 年以下有期徒刑，得併科新臺幣3 百萬
元以下罰金：
一、未經許可，擅自經營期貨交易所或期貨交易所業務者。
二、未經許可，擅自經營期貨結算機構者。
三、違反第56條第1 項之規定者。
四、未經許可，擅自經營槓桿交易商者。
五、未經許可，擅自經營期貨信託事業、期貨經理事業、期貨顧
    問事業或其他期貨服務事業者。
六、期貨信託事業違反第84條第1 項規定募集期貨信託基金者。
七、違反第106 條、第107 條或第108 條第1 項之規定者。
    ==============
附件：